臺灣臺中地方法院民事判決　八十九年度訴字第二七二二號
　　原　　　告
　　即反訴被告　　　三亞傳播股份有限公司
　　法定代理人　　　甲○○
　　法定代理人　　　丙○○
　　　　　　　　　　乙○○
右當事人間請求給付違約金事件，本院判決如左：
    主    文
原告之訴及假執行之聲請均駁回。
訴訟費用由原告負擔。
反訴原告之訴及假執行之聲請均駁回。
反訴訴訟費用由反訴原告負擔。
    事    實
甲、原告方面：
一、聲明：
（一）本訴部分
  １、被告應給付原告新台幣（下同）三百萬元，及自起訴狀繕本送達翌日即民國八
      十九年八月二十六日起至清償日止，按週年利率百分之五計算之利息。
  ２、願供擔保請准宣告假執行。
（二）反訴部分
  １、反訴原告之訴及假執行之聲請均駁回。
  ２、如受不利判決，願供擔保請准免為假執行。
二、陳述：
（一）本訴部分
　１、原告於民國八十九年七月二十日與被告簽訂合約書，約定將訴外人蕾迪實業有
　　　限公司（以下簡稱蕾迪公司）所委製之ＭＴＶ夏日高峰演唱會紀念錶一萬隻，
　　　交由被告承攬製作。雙方於合約書第一條約定：甲方（即原告）提供ＭＴＶ之
　　　商標供乙方（即被告）製作手錶，乙方須按甲方所要求之手錶樣式、包裝製作
　　　；第四條約定：乙方須按甲方所約定之日期如期交貨，預定交貨日期第一批三
　　　千隻於七月三十一日前交貨，八月八日前須將其餘七千隻錶如期交付甲方，不
　　　得延誤；第五條約定：總簽約金額為一百萬元，甲方須於七月二十五日前支付
　　　三成訂金三十萬元、八月二十日前支付七成餘款七十萬元；第六條前段約定：
　　　雙方若有一方違反上述約定時，須賠償另一方簽約金額的三倍違約金等。
　２、原告於簽約日前一日即八十九年七月十九日晚上，在被告公司交付方形、圓形
　　　手錶及ＭＴＶ商標圖樣磁片各一，要求被告依該圓形手錶之款式、方形手錶錶
　　　帶之顏色（純白色）製作，並於錶面十二點鐘方向印上ＭＴＶ商標圖樣。原告
　　　並已依約於八十九年七月二十五日上午，將三成訂金三十萬元匯入被告台灣銀
　　　行南港分行000000000000號之帳戶內。詎被告於八十九年七月二
　　　十五日下午交付之手錶成品三隻（藉供原告確認及拍廣告用），原告當場表示
　　　不合格，經原告持往ＭＴＶ公司及蕾迪公司進一步確認，二公司則均認被告所
　　　製造交付之手錶錶殼款式、錶帶顏色與所要求者不符、錶面ＭＴＶ圖樣太大、
　　　整體感覺相差太多等。原告乃將上情轉告被告，惟被告要求能就原製成品進行
　　　局部修改，以減少損害。原告基於商誼，於徵得委託人蕾迪公司意見後，為「
　　　經修改後能為ＭＴＶ公司接受即可」之有條件同意被告進行局部修改。雙方乃
　　　於同日晚上，會同蕾迪公司同赴被告指定之巨聖圖文輸出公司（以下簡稱巨聖
　　　公司）研議修改圖樣，惟該修改之圖樣經蕾迪公司於次日即同年月二十六日上
　　　午持往ＭＴＶ公司確認，經ＭＴＶ公司回覆無法接受該修改圖樣，要求仍須依
　　　原約定款式、圖樣製做，經原告轉達被告，惟被告仍未依約於八十九年七月三
　　　十一日交付第一批手錶三千隻。經原告委託律師於八十九年八月一日發函催告
　　　被告履行合約，被告仍未依約製造交付。是被告違約之事實洵可認定，按民法
　　　第二百五十條第一項規定：當事人得約定債務人於債務不履行時，應支付違約
　　　金。爰依前述合約書第六條前段之約定，請求被告給付簽約金額一百萬元三倍
　　　即三百萬元之違約金。
（二）反訴部分
  １、本件係依樣品委製，反訴被告未曾對反訴原告所設計之面板為確認：
  　　反訴原告固曾於系爭合約簽訂後，將所設計之面板於八十九年七月二十一日以
　　　傳真及電子郵件傳送予反訴被告，惟因本件係依樣品委製，而反訴原告傳真及
　　　傳送之電子郵件設計面板為平面資料，如何據以確認其所製造者，必與原約定
　　　之款式相同？故反訴被告負責承辦之經理林剛毅始終未敢確認被告設計之面板
　　　，僅略覆「以原所交付之手錶樣品及磁片中之ＭＴＶ商標圖樣為準」，殊不知
　　　何來確認面板之有。且反訴被告支付三成訂金三十萬元之行為，純係為履行兩
　　　造合約書第五條之約定，豈可曲解為已對反訴原告之設計面板為確認？
　２、反訴原告所製造之手錶本不合於反訴被告之要求：
　　(1)反訴原告所製造之手錶其錶殼款式無立體感、錶帶顏色非純白、錶面ＭＴＶ商
　　　標圖樣太大、Ｏ型環係以印刷非以墊圈製成、整體感覺差異甚大，本即不符反
　　　訴被告所要求者。反訴被告體恤反訴原告並基於商誼，始有條件同意反訴原告
　　　就原製成品進行局部修改，反訴原告竟為本末倒置之說詞，將反訴被告之善意
　　　曲解為以契約當事人以外之他人要求請求反訴原告更改原先設計之圖樣。
　　(2)反訴原告修改之圖樣經蕾迪公司於八十九年七月二十六日上午持往ＭＴＶ公司
　　　確認，同日近中午ＭＴＶ公司覆以無法接受，要求仍需依原約定款式圖樣製作
　　　後，反訴被告承辦人林剛毅即於同日中午十二點多，以電話告知反訴原告公司
　　　實際負責人戴文興為不同意修改之表示，反訴原告竟稱反訴被告迄未回覆，實
　　　有背交易誠信。
　３、反訴被告接獲反訴原告寄發第一封存證信函時，已為八十九年七月三十一日第
　　　一批交貨日，反訴原告未依約交貨，無權解約：
  　　系爭合約簽訂時，反訴原告並未要求反訴被告提供ＭＴＶ商標使用授權書，嗣
　　　反訴原告心知無法製造或需花費更多成本始能製造原約定款式圖樣之手錶後，
　　　乃有意放棄製造，並寄發存證信函要求反訴被告提出ＭＴＶ商標使用授權書。
　　　惟反訴被告接獲上開存證信函時已為八十九年七月三十一日第一批交貨日，因
　　　時間緊迫，反訴被告乃提示與蕾迪實業有限公司商標授權合約書予反訴原告確
　　　認，惟反訴原告仍藉故推稱尚有未足。茲因反訴原告未依約交貨，且亦無依原
　　　約定之款式圖樣製錶之誠意，反訴被告即未續予理會。反訴原告違約在先，無
　　　權解除系爭契約；至於其主張反訴被告應主動提出商標使用授權書藉供製造，
　　　尚屬無據。
  ４、退步言之，縱認反訴原告解約之主張有理由，惟其所提出之成本計算表尚不足
      以證明其確受有如計算表所載金額之損害，反訴被告否認之。
三、證據：提出合約書、催告函、商標授權合約書及證物甲、乙、丁錶等為證；並聲
    請傳訊證人林剛毅、吳蕙曄、張曜方。
乙、被告方面：
一、聲明：
（一）本訴部分
  １、原告之訴駁回。
  ２、如受不利判決，願供擔保請准免為假執行。
（二）反訴部分
  １、反訴被告應給付反訴原告新台幣五十三萬九千一百五十元，及自反訴起訴狀繕
      本送達翌日即八十九年九月十五日起至清償日止，按週年利率百分之五計算之
  ２、願供擔保請准宣告假執行。                                                  理    由
二、陳述：
（一）本訴部分
　１、依兩造於八十九年七月二十日簽訂之合約書第二條約定：「合約期間：自簽約
　　　日起至八十九年八月十五日止（商標法除外）。合約期滿後自動失效，雙方如
　　　需繼續合作再另訂新約」，兩造間之契約，於八十九年八月十五日即已失效，
　　　故原告遲至八十九年八月十六日始依合約書第六條前段之約定，起訴請求被告
　　　給付違約金三百萬元，顯屬無據，合先敘明。
　２、原告主張之情，與實情大相逕庭。蓋兩造訂約後，被告即依原告之指示，設計
　　　面板，並於八十九年七月二十一日將所設計之面板，傳真給原告請求確認。為
　　　求慎重，又於同日下午三點十五分及三點十九分傳送電子郵件予原告，經確認
　　　無誤後，被告方備料生產，原告則依約於同年七月二十五日上午匯入定金三十
　　　萬元。如被告未依原告之指示設計面板並經確認，原告如何會匯入訂金呢？由
　　　此足證：被告之設計，完全係依原告之指示並經確認無誤始為生產。原告陳稱
　　　：被告於七月二十五日所提供之樣品，不符合約定之規格等語，顯屬無稽。
　３、再者，原告謂：被告所提供之樣品經蕾迪公司及ＭＴＶ公司確認，亦認與要求
　　　之款式、錶帶顏色、商標圖樣不符等。然被告既已依原告所確認之圖樣製作，
　　　即無瑕疵可言。原告不得再以契約當事人以外他人之要求，主張被告未依約履
　　　行。
　４、八十九年七月二十五日，原告要求被告重新設計圖樣，被告基於以和為貴之理
　　　念，亦盡力配合並交付新設計圖稿，原告原稱將於同年月二十六日中午前，予
　　　以確認。但遲至同年月二十九日止，原告仍未回覆，被告乃於該日寄發存證信
　　　函，請求原告確認並提供商標使用授權書，然直至契約所定第一批交貨日，原
　　　告仍無回應。
  ５、被告確已依約履行，惟因原告違約，致被告無從交貨，此乃不可歸責於被告之
      事由致給付不能，依民法第二百二十五條第一項之規定，被告免給付義務。被
      告既無違約，原告請求違約金即失所依據。退步言之，縱使鈞院認為被告未完
      全依約履行，亦請考量原告與有過失之情形（蕾迪公司及ＭＴＶ公司尚未決定
      製作何錶款，原告即擅自請被告生產，且原告主張之約定款式、圖樣亦非該二
      公司所能接受）、被告受有損失以及兩造合約金額為一百萬元等情形，依民法
      第二百十七條及第二百五十二條之規定，酌減違約金。
（二）反訴部分
  １、反訴被告與反訴原告簽定合約，由反訴被告提供ＭＴＶ商標供反訴原告製作Ｍ
      ＴＶ夏日高峰演唱會紀念錶，依合約書第一條之約定，乙方應按甲方所要求之
      手錶樣式、包裝製作。是按該條規定，反訴被告應確認圖樣設計予反訴原告，
      以便生產製作。惟：
   (1) 八十九年七月二十日，兩造簽訂契約後，反訴原告於次日將反訴被告先前所指
      示之圖樣，傳真至反訴被告公司請求確認，經反訴被告確認無誤後，反訴原告
      隨即上線生產。同年月二十五日，反訴被告突主張：該確認之圖樣不符合蕾迪
      公司及ＭＴＶ公司之要求，反訴原告基於以和為貴之理念，乃於當晚與反訴被
      告至巨聖公司重新設計圖樣；反訴被告表示，修改之圖樣將於翌日即二十六日
      通知確認。詎反訴被告並未如期通知，迭經反訴原告催促及於同年七月二十九
      日、八月三日發函請其確認，反訴被告仍置之不理，致使反訴原告損失不貲。
 　(2) 按稱承攬者，謂一方為他方完成一定之工作，他方俟工作完成後，給付報酬之
      契約，民法第四百九十條第一項業定有明文。又工作須定作人之行為始能完成
      者，而定作人不為其行為時，承攬人得定相當期限，催告定作人為之；定作人
      不於前項期限內為其行為者，承攬人得解除契約，並得請求賠償因契約解除而
      生之損害，民法第五百零七條第一項、第二項亦定有明文。茲本件兩造對於系
      爭合約屬承攬契約並無爭執，而反訴原告設計之面板，必須由反訴被告確認後
      ，方能上線生產，惟反訴被告先於八十九年七月二十五日當天，告知反訴原告
      先前已確認之圖樣，因不符合蕾迪公司及ＭＴＶ公司之要求，要求變更設計，
      經反訴原告同意配合後，卻於其後遲未告知最後確認之圖樣等情，已如前述，
      則反訴被告顯未盡其定作人之指示協助義務。
   (3) 復按商標法第二十六條規定：商標專用權人得就其所註冊之商品之全部或一部
      授權他人使用其商標。本件反訴被告取得ＭＴＶ公司之商標授權，生產該公司
      之產品，依商標法之規定，應提供商標使用授權書予反訴原告。縱該商標使用
      授權書未於合約中規定應予提供，基於誠信原則及契約之補充解釋，反訴被告
      亦有提供商標使用授權書予反訴原告之從給付義務，反訴原告方能於不違反商
      標法前提下，以ＭＴＶ公司之商標製作面板，惟反訴被告於反訴原告通知其提
      供商標使用授權書後，並未如期提供。
  ２、定作人既未於反訴原告催告之期限內為確認圖樣之行為，則依前揭民法第五百
      零七條第二項之規定，反訴原告自得解除契約，並請求賠償因契約解除而生之
      損害。另按契約當事人之一方遲延給付者，經他方當事人定相當期限催告其履
      行，如於期限內不履行時，即得解除契約。反訴被告因未能如期確認重新設計
      之圖樣及提供商標使用授權書，致使反訴原告損失不貲，反訴原告特以反訴起
      訴狀為解除兩造間承攬契約之意思表示。
  ３、本件反訴原告已投入之生產成本為六十一萬九千一百五十元，此為反訴原告所
      受之損害；又每隻手錶售價一百元，可得利潤為二十二元，反訴原告原可得利
      益為二十二萬元，此為反訴原告所失之利益；扣除已收受之訂金三十萬元，反
      訴原告尚得向反訴被告請求損害賠償五十三萬九千一百五十元。
三、證據：提出傳真文件、計算表、訂購單、傳票、聲明書各一份、存證信函二份、
    匯款單三份等為證；並聲請傳訊證人陳玫曄、謝函蓉。
    理　　由
甲、本訴部分
一、本件原告起訴主張：兩造於八十九年七月二十日簽訂合約書，約定將訴外人蕾迪
    實業有限公司（以下仍簡稱蕾迪公司）所委製之ＭＴＶ夏日高峰演唱會紀念錶一
    萬隻，交由被告承攬製作。雙方於合約書約定：原告提供ＭＴＶ之商標供被告製
    作手錶，被告須按原告所要求之手錶樣式、包裝製作；第一批三千隻手錶須於七
    月三十一日前交貨，其餘七千隻錶於八月八日前如期交付，不得延誤；總簽約金
    額為一百萬元；雙方如有任何一方違反上述約定時，須賠償另一方簽約金額的三
    倍違約金等。原告先於簽約日前一日即八十九年七月十九日晚上，在被告公司交
    付方形、圓形手錶及ＭＴＶ商標圖樣磁片各一，要求被告依該圓形手錶（如證物
    甲錶）之款式、方形手錶（如證物乙錶）錶帶之顏色製作，並於錶面十二點鐘方
    向印上ＭＴＶ商標圖樣（成品如證物丁錶）。原告並已依合約書第五條，於八十
    九年七月二十五日上午，將三成訂金三十萬元匯入被告之帳戶內。惟被告迄八十
    九年七月三十一日止，並未將第一批手錶三千隻交付等語，業據其提出兩造間之
    合約書為證，復為被告所不爭執，原告此部分之主張，自堪信為真正。
二、原告另主張：八十九年七月二十五日下午，被告先交付手錶成品三隻藉供原告確
    認及拍廣告用，原告當場表示不合格。經原告持往ＭＴＶ公司及蕾迪公司進一步
    確認，二公司亦均認被告所製造之手錶錶殼款式、錶帶顏色與所要求者不符、錶
    面ＭＴＶ圖樣太大、整體感覺相差太多等。原告乃將上情轉告被告，惟被告要求
    能就原製成品進行局部修改，以減少損害。原告基於商誼，於徵得委託人蕾迪公
    司意見後，為「經修改後能為ＭＴＶ公司接受即可」之有條件同意被告進行局部
    修改。雙方乃於同日晚上，會同蕾迪公司同赴被告指定之巨聖圖文輸出公司（以
    下仍簡稱巨聖公司）研議修改圖樣，惟該修改之圖樣經蕾迪公司於次日即二十六
    日上午持往ＭＴＶ公司確認，經ＭＴＶ公司回覆無法接受該修改圖樣，要求仍須
    依原約定款式、圖樣製做，經原告轉達被告，惟被告仍未依約於八十九年七月三
    十一日交付第一批手錶三千隻。經原告委託律師於八十九年八月一日發函催告被
    告履行合約，被告仍未依約製造交付。是被告違約之事實洵可認定。爰依前述合
    約書第六條前段之約定，請求被告給付簽約金額一百萬元三倍即三百萬元之違約
    金等語。
三、被告則以：依兩造合約書第二條之約定：系爭合約已於八十九年八月十五日合約
    期滿後自動失效，原告遲至八十九年八月十六日始依合約書第六條前段之約定，
    起訴請求被告給付違約金三百萬元，是原告之請求顯屬無據。又原告主張之情，
    與實情大相逕庭。蓋兩造訂約後，被告即依原告之指示，設計面板，並於八十九
    年七月二十一日將所設計之面板，分以傳真及電子郵件之方式，傳送原告請求確
    認，經確認無誤後，被告方備料生產。如被告未依原告之指示設計生產，原告如
    何會匯入訂金？原告陳稱：被告於七月二十五日所提供之樣品，不符合約定之規
    格等語，顯屬無稽，且被告既已依原告所確認之圖樣製作（成品如證物丙錶），
    即無瑕疵可言，原告不得再以契約當事人以外他人之要求，主張被告未依約履行
    。八十九年七月二十五日，原告要求被告重新設計圖樣，被告基於以和為貴之理
    念，亦盡力配合並交付新設計圖稿，原告原稱將於同年月二十六日中午前，予以
    確認；但遲至同年月二十九日止，原告仍未回覆，亦未依合約書第一條之約定，
    提供ＭＴＶ公司之商標使用授權書，被告因不可歸責於己之事由，無法續為製作
    ，依民法第二百二十五條第一項之規定，免給付義務。是被告既無違約，原告請
    求違約金即失所依據。退步言之，縱認被告未完全依約履行，因本件原告對於手
    錶款式、圖樣之指示亦有過失並致被告受有損害，而兩造合約金額僅一百萬元，
    原告請求之金額卻高達三百萬元等情，爰依民法第二百十七條第一項及第二百五
    十二條之規定，請求法院減少原告訴請之賠償金額等語，資為抗辯。
四、兩造皆認系爭契約屬承攬契約，惟對於約定製作之手錶款式、圖樣如何有爭執。
    茲首應審究者，厥為系爭承攬契約是否業已成立、生效？及如已成立、生效，雙
    方約定製作之手錶款式、圖樣內容如何？經查：
（一）按「稱承攬者，謂當事人約定，一方為他方完成一定之工作，他方俟工作完成
      ，給付報酬之契約」、「當事人互相表示意思一致者，無論其為明示或默示，
      契約即為成立」、「當事人對於必要之點，意思一致，而對於非必要之點，未
      經表示意思者，推定其契約為成立，關於該非必要之點，當事人意思不一致時
      ，法院應依其事件之性質定之」、「訂約當事人之一方，由他方受有定金時，
      推定其契約成立」，民法第四百九十條第一項、第一百五十三條第一項、第二
      項、第二百四十八條分別定有明文。本件當事人雙方已於「合約書」中，就工
      作物（ＭＴＶ夏日高峰演唱會紀念錶）、工作物之內容（依原告所要求之手錶
      樣式、包裝）、數量（一萬隻）、交付日期、報酬數額（一百萬元）、報酬給
      付時期等項約明清楚，對於其他非必要之點，未於訂約時表示意思不一致；被
      告復已於於八十九年七月二十五日，從原告取得定金三十萬元（報酬之一部）
      ，依前揭規定，應推定系爭承攬契約業已成立。
（二）關於承攬人即被告應製作之手錶樣式：
  １、依合約書第一條之約定，應「由甲方（即原告）提供ＭＴＶ之商標供乙方（即
      被告）製作手錶」、「乙方須按甲方所要求之手錶樣式、包裝製作」。是被告
      應製作之手錶樣式，應依定作人即原告之指示。
  ２、原告稱：其曾於簽約日前一日即八十九年七月十九日晚上，在被告公司交付方
      形、圓形手錶及ＭＴＶ商標圖樣磁片各一，要求被告依該圓形手錶（甲錶）之
      款式、方形手錶（乙錶）錶帶之顏色製作，並於錶面十二點鐘方向印上ＭＴＶ
      商標圖樣，此點固為被告所不爭執。
  ３、惟被告則另謂：契約簽訂後，被告隨即依原告之指示，設計面板，並於八十九
      年七月二十一日將所設計之面板，以傳真及電子郵件之方式，傳送原告請求確
      認，經確認無誤後，被告方備料生產，依此製作完成之手錶應如丙錶所示（丙
      錶為八十九年七月二十九日提出），並提出傳真文件一紙為據。
  ４、原告復稱：原告於八十九七月二十一日並未對被告提出之平面資料為確認，僅
      略覆：「以原所交付之手錶樣品及磁片中之ＭＴＶ商標圖樣為準」。被告八十
      九年七月二十五日製造交付之手錶樣品三隻，其錶殼款式、錶帶顏色與所要求
      者不符、錶面ＭＴＶ圖樣太大、整體感覺相差太多，與原告指示製作之樣式不
      符。被告依指示製作完成之手錶應如丁錶所示。
  ５、被告則謂：丁錶之錶背並無ＭＴＶ文字及圖樣，且其錶面ＭＴＶ文字亦有誤（
      其下無MUSIC TELEVISION字樣），因此原告提出之丁錶並不符合兩造原先之約
      定；而原告所指之丁錶亦不符合ＭＴＶ及蕾迪公司之要求。
  ６、證人林剛毅（原告公司經理）、吳蕙曄（原告公司受僱人）之證述，與原告之
      主張及陳述內容相符；證人戴文興（被告公司總經理）、陳玫曄（被告公司副
      理）之證述，與被告之抗辯及陳述內容大致相同。證人即蕾迪公司負責人謝函
      蓉則到庭證稱：「（八十九年七月）二十五日中午原告拿二十隻秒針不會動的
      錶來我們公司作確認，因為錶款、材質都不符合我們的要求，所以才約好到巨
      聖公司談修改的事，我本以為那二隻錶是樣品錶，可以要求修改，後來才知道
      被告公司已經量產了，後來拿出了一個修改的樣品，但必須先拿給ＭＴＶ公司
      作確認。後來ＭＴＶ公司不同意，所以也就沒辦法作」、「（法官問：磋商過
      程中有無聽到被告及原告間曾對樣品錶確認過？）（答：）當時我是沒聽到，
      但當時兩造都很願意修改已製成之成品錶，去做修改花樣；當時也沒聽到原告
      說不接受被告所製的樣品錶，當時都是著重在修改而不是在談接不接受樣品錶
      的事」、「這個丁錶也不是ＭＴＶ公司最後之紀念錶」、「我們共下兩次單，
      第一次是七月十九日，以甲、乙錶為樣本；第二次是八月初下訂單，以戊錶為
      樣本；最後製作之紀念錶才是照片中之戊錶。因第一次訂單無法製作出符合甲
      、乙錶之款式，且時間緊迫，所以我們才以第二次訂單代替第一次訂單，只要
      圓滿製作完成就不再互相請求」、「（法官問：如果第一次訂單未終止合約，
      丁錶是否符合要求？）（答：）也不符合要求，因ＭＴＶ標章下面必須有排英
      文字，而且錶面之款式雖相符，但質感也有差，且也沒有錶背蓋」等語。足見
      兩造所主張依約應製作完成之手錶（丁錶及丙錶），皆不符蕾迪公司及ＭＴＶ
      公司之要求。
（三）按「解釋意思表示，應探求當事人之真意，不得拘泥於所用之辭句」，民法第
      九十八條業定有明文。本件當事人之承攬契約，固於合約書第一條約定：被告
      應按原告所要求之手錶樣式製作，原告並據此而為「被告應依甲錶款式、乙錶
      錶帶顏色及ＭＴＶ商標圖樣製作」之指示。惟參諸兩造合約書前言：「茲就甲
      方取得ＭＴＶ夏日高峰演唱會紀念錶發行˙˙」、原告訂約之目的在為履行與
      蕾迪公司之承攬契約、兩造之協商修改樣式過程、證人謝函蓉前揭證述之內容
      等以觀，系爭合約之目的，在求製作出能為ＭＴＶ及蕾迪公司所接受之紀念錶
      ，應為雙方所不爭執。是原告之定作指示及被告之施作方向，皆應依此而為。
      原告雖已提供甲錶、乙錶及ＭＴＶ商標圖樣供被告製作時參照，然其指示尚不
      完全（且依其所主張最後應完成之丁錶，亦經證人謝函蓉證稱與要求不符）；
      被告雖已於八十九年七月二十五日提供樣品手錶三隻，並於其後製作完成丙錶
      ，究不能謂所製作出之成品，得無待原告之確認即得量產。凡此皆由於系爭承
      攬契約在求製作出能為ＭＴＶ及蕾迪公司所接受之紀念錶，而訂約之時，又無
      完整之實物樣品可供參考之故。是本院解釋兩造之意思表示，認兩造之合約，
      係附有「經ＭＴＶ及蕾迪公司確認後量產」之停止條件，惟此停止條件終未成
      就，依民法第九十九條第一項：「附停止條件之法律行為，於條件成就時，發
      生效力」之反面解釋，應認兩造間之承攬契約尚未生效。
（四）兩造間之承攬契約既尚未生效，原告主張被告有違約之事實，依合約書第六條
      請求被告賠償簽約金額三倍即三百萬元之違約金，及自起訴狀繕本送達翌日即
      八十九年八月二十六日起至清償日止，按週年利率百分之五計算之利息，即屬
      無據，應予駁回。原告之訴既經駁回，其假執行之聲請應併予駁回。
乙、反訴部分
一、反訴原告起訴主張：因反訴被告未於反訴原告催告之期限內為確認圖樣及提供商
    標使用授權書之行為，反訴原告已依民法第五百零七條第二項以反訴起訴狀繕本
    之送達為解除契約之意思表示，並請求反訴被告賠償扣除已付訂金三十萬後之所
    受損害及所失利益合計五十三萬九千一百五十元等語。
二、反訴被告則以：反訴原告違約在先，無權解除系爭契約。且縱認反訴原告解約之
    主張有理由，其所提出之成本計算表亦不足以證明其確受有如所載金額之損害等
    語，資為抗辯。
三、惟查，兩造間之合約因停止條件並未成就致尚未生效，且該無法製作出合於蕾迪
    及ＭＴＶ公司要求之手錶之原因，尚不能歸責於契約當事人任何一方等情，已如
    前述。是反訴原告起訴認有契約解除權，並依此請求反訴被告賠償五十三萬九千
    一百五十元，及自反訴起訴狀繕本送達翌日即八十九年九月十五日起至清償日止
    ，按週年利率百分之五計算之利息，亦屬無據，應予駁回。又反訴原告之訴既經
    駁回，其假執行之聲請應併予駁回。
丙、本件事證已臻明確，兩造其餘之攻擊、防禦方法及舉證，核與本件判決結果不生
    影響，爰不一一論述。
丁、結論：本訴原告之訴及反訴原告之訴皆無理由，依民事訴訟法第第七十八條，判
    決如主文。
中　　　華　　　民　　　國　　九十一　　年　　　一　　　月　　　十　　　日
                                臺灣臺中地方法院民事第四庭
~B審判長法官
~B法　　　官
~B法　　　官
得上訴
